臺灣臺中地方法院民事裁定           
                                   111年度司繼字第3085號
聲  請  人  財團法人弘道老人福利基金會

法定代理人  王乃弘  


受 選任 人  廖年傑會計師

上列聲請人聲請選任遺產管理人事件，本院裁定如下：
    主  文
選任廖年傑會計師為被繼承人甲○○之遺產管理人。
准對被繼承人甲○○之大陸地區以外繼承人為承認繼承之公示催告
。
被繼承人甲○○之大陸地區以外繼承人，應自前項公示催告最後
揭示於法院公告處、資訊網路及其他適當處所之日起，壹年內承
認繼承，上述期限屆滿，無繼承人承認繼承時，被繼承人甲○○
之遺產，於清償債權並交付遺贈物後，如有賸餘即歸屬國庫。
聲請程序費用由被繼承人甲○○之遺產負擔。
    理      由
一、聲請意旨略以：被繼承人甲○○（男、民國00年0月00日生、
    身分證統一編號：Z000000000號、生前最後住所：臺中市○○
    區○○路○段000號）於111年7月31日死亡，且其法定順序之繼
    承人均先於被繼承人死亡，而其無相關親屬得於一個月內召
    開親屬會議選定遺產管理人，致聲請人無法辦理被繼承人所
    遺留之存款事宜，聲請人為被繼承人之監護人，爰基於利害
    關係人地位，依法聲請為被繼承人選任遺產管理人等語，並
    提出本院105年度監宣字第822號裁定、被繼承人之除戶戶籍
    謄本、郵局存款資料等（均影本）為證。
二、按繼承開始時，繼承人之有無不明，而無親屬會議或親屬會
    議未於一個月內選定遺產管理人者，利害關係人或檢察官得
    聲請法院選任遺產管理人，並由法院依公示催告程序，定六
    個月以上之期限，公告繼承人，命其於期限內承認繼承，民
    法第1177條、第1178條規定甚明。次按，先順序繼承人均拋
    棄其繼承時，由次順序之繼承人繼承。其次順序繼承人有無
    不明或第四順序之繼承人均拋棄其繼承權者，準用關於無人
    承認繼承之規定，民法第1176條第6項定有明文。
三、經查：查聲請人主張其為被繼承人之監護人，且被繼承人生
    前未婚且無子女，無第一順位繼承人，未知是否仍有其他繼
    承人，而其生父、生母皆先於被繼承人死亡，亦無相關親屬
    得於法定期間內召開親屬會議選定遺產管理人等事實，此有
    本院依職權調閱本院105年度監宣字第822號案件卷宗及函詢
    臺中○○○○○○○○○被繼承人相關親屬資料結果，被繼承人於昭
    和19年5月1日養子緣組入籍，經陳樹成收養，養祖父母、外
    祖父母及養兄弟姐妹均先於被繼承人死亡，已無其他繼承人
    ，亦有聲請人提出前揭書證在卷可證，堪信為真實，從而聲
    請人聲請選任被繼承人之遺產管理人，揆諸前揭法條規定，
    為有理由，應予准許。復經聲請人陳報廖年傑會計師有意願
    擔任本件被繼承人之遺產管理人，有廖年傑會計師出具之擔
    任遺產管理人同意書在卷可稽，茲審酌廖年傑會計師為執業
    會計師，非但具有專業知識及能力，且與被繼承人所遺遺產
    間無利害關係，若由其擔任本事件之遺產管理人，定能秉持
    其專業倫理擔當此具公益性質之職務，並順利達成管理保存
    及清算遺產之任務。執此，本院認為由廖年傑會計師師擔任
    被繼承人之遺產管理人，應屬妥適，爰選任之。
四、依家事事事件法第127條第4項，裁定如主文。
中　　華　　民　　國　　111 　年　　12　　月　　6 　　日
                  家事法庭  司法事務官　羅永旻
以上正本係照原本作成。
如不服本件裁定，得於裁定書送達之翌日起10日內，以書狀敘述
理由，向本庭提起抗告，並應繳納抗告費新台幣1000元。  
中　　華　　民　　國　　111 　年　　12　　月　　6 　　日
                                書記官　陳綉燕